臺灣高等法院高雄分院刑事判決
111年度金上訴字第212號
                                  111年度金上訴字第213號
上  訴  人  
即  被  告  陳威安



選任辯護人  孫志鴻律師
上列上訴人因詐欺等案件，不服臺灣高雄地方法院111年度金訴
字第94號、110年度訴字第497號，中華民國111年5月30日第一審
判決（起訴案號：臺灣高雄地方檢察署109年度偵字第18984號，
追加起訴案號：同署111年度蒞追字第1號），提起上訴，本院合
併判決如下：
    主  文
原判決關於陳威安犯三人以上共同詐欺取財罪部分均撤銷。
陳威安犯三人以上共同詐欺取財罪，處有期徒刑壹年肆月。又犯
三人以上共同詐欺取財罪，處有期徒刑壹年陸月。應執行有期徒
刑貳年貳月。
未扣案犯罪所得新臺幣貳萬元沒收，於全部或一部不能沒收或不
宜執行沒收時，追徵其價額。
    事  實
一、陳威安約於民國109年4月13日前某日，基於參與犯罪組織之
    犯意，加入通訊軟體LINE暱稱「林思雅」、「恆生國際」、
    「芯妤」、「總指導Ling慈」、「周菲亞」等不詳成年人所
    組成之三人以上以實施詐術為手段，具有持續性、牟利性之
    有結構性組織之詐欺集團（下稱本件詐欺集團），共同意圖
    為自己不法所有，基於三人以上共同詐欺取財犯意聯絡，分
    別為下列犯行：
㈠、於民國109年4月13日起，由該詐欺集團不詳成員，分別使用L
    INE暱稱「林思雅」(ID為「verna3520」、「恆生國際」(ID
    為「xuzixin957」)等帳號與陳Ｏ誠聯絡，推由「林思雅」以
    投資為名義邀約陳Ｏ誠加入投資平台，再由「恆生國際」向
    陳Ｏ誠佯稱：投資操作外幣，可以換取匯兌差來賺取利潤，
    但要先儲值金額至指定帳戶云云，致陳Ｏ誠陷於錯誤，於109
    年4月16日20時54分許，以網路銀行匯款新臺幣(下同)3,300
    元至陳威安所申辦之國泰世華商業銀行東高雄分行帳號000-
    000000000000號帳戶(下稱本件帳戶)，旋由陳威安於同日持
    金融卡將陳Ｏ誠前揭款項領出花用。嗣因陳Ｏ誠欲提領其先前
    所投入之資金時，發現該投資平台所規定提領款項之條件不
    合常理，始悉受騙，而報警處理。
㈡、另自109年(追加起訴書誤載為110年）4月22日起，由該詐欺
    集團不詳成員分別使用LINE暱稱「芯妤」、「總指導Ling慈
    」、「周菲亞」等帳號，陸續向林Ｏ婷佯稱：可加入「格雷
    金融網站」投資平台操作，並參加課程，會有專人帶領賺錢
    ，投入本金5萬元，可獲利15至30萬元，公司只抽3成云云，
    致林Ｏ婷陷於錯誤，於109年4月24日20時7分許、同日20時19
    分許，分別匯款30,000元、20,000元至陳威安所申辦之本件
    帳戶，陳威安旋於同日持金融卡將上開林Ｏ婷所匯款項領出
    花用。嗣因林Ｏ婷察覺該投資平台之操作方式條件不合常理
    ，經報警處理，始循線查悉上情。
二、案經陳Ｏ誠訴由臺中市政府警察局大雅分局移由高雄市政府
    警察局林園分局報告臺灣高雄地方檢察署檢察官偵查起訴，
    暨林Ｏ婷訴由臺東縣警察局臺東分局移由臺中市政府警察局
    大雅分局報告高雄地檢署檢察官偵查後追加起訴。
    理  由
壹、證據能力：
    本判決所引用屬於傳聞證據部分，均已依法踐行調查證據程
    序，且檢察官、被告陳威安及辯護人於本院審理時均明示同
    意有證據能力（見本院213號卷第67、103、150頁），審酌
    該等證據作成時情況，並無違法取證之瑕疵，且無顯不可信
    之情形，以之作為證據應屬適當，依刑事訴訟法第159條之5
    第1項規定，均有證據能力。
貳、實體部分：
一、認定事實所憑之證據及理由：
    上訴人即被告陳威安經本院合法通知，未於最後一次審判期
    間到庭，惟依其於原審、本院準備程序及第一次審判期日之
    供述，坦承本件帳戶係其申辦，且係其持金融卡將告訴人陳
    Ｏ誠及林Ｏ婷（下稱告訴人2人）所匯入之款項領出等事實；
    惟否認有參與本件詐欺集團組織及三人以上共同詐欺取財犯
    行，辯稱：本件帳戶存摺、金融卡、印章一直都在我身上，
    沒有借給別人，我不知道是誰騙被害人，也不知所領取的金
    錢是被害人遭詐騙的款項，那時我有玩網路博奕遊戲(網路
    娛樂城i88)，需要購買點數下注，後來不想玩，有請客服人
    員幫我將點數換成現金，1點1元，客服說託售完會匯入帳戶
    ，我才去領出，我以為這是我贏來的點數換現金，過幾天我
    收到銀行通知，說帳戶遭到凍結警示，我去私訊博弈網站的
    客服人員，但客服不見了，遊戲網站也被關起來，也找不到
    我的遊戲點數兌換資料，致無法提出相關證據云云。經查：
㈠、本件帳戶係被告所申辦，且存簿、金融卡等資料，始終為被
    告所掌管、持有中，未曾提供給別人；而告訴人2人分別於
    上開時間，遭上述詐欺集團成員以上開詐欺方式行騙，致陷
    於錯誤，分別於上列時間匯款各該金額至詐欺集團成員所指
    定之本件帳戶，並均於匯款當日旋經被告持金融卡將款項領
    出(金流詳見附表編號24、26、50至52所示)等情，業據被告
    於警偵、原審及本院審理中均坦認在卷(見警卷第2至3頁，
    偵卷第55至56頁，偵二卷第13至15頁，原審審訴卷第37頁，
    原審497號卷《下稱原審卷》卷第53、55、59頁，本院213號卷
    第67至68頁)，並經證人即告訴人陳Ｏ誠及林Ｏ婷於原審證述
    明確(見原審卷第129至141、239至243頁)，復有告訴人陳Ｏ
    誠與LINE暱稱「林思雅」、「恆生國際」間LINE對話紀錄截
    圖(見警卷第38至41頁反面，原審卷第151至165頁)、陳Ｏ誠
    轉帳3,300元至本件帳戶頁面截圖（見原審卷第91、151頁)
    、陳Ｏ誠提出受騙金額整理表（見原審卷第149頁）、假投資
    廣告訊息(見偵二卷第61頁)、告訴人林Ｏ婷各匯款3萬元、2
    萬元至本件帳戶交易紀錄截圖(見偵二卷第63頁)、本件帳戶
    客戶基本資料(見偵二卷第25頁)、國泰世華商業銀行存匯作
    業管理部109年7月8日國世存匯作業字第1090093500號函附
    本件帳戶之交易明細資料（見警卷第61至80頁反面）及被告
    於原審提出本件帳戶存簿及金融卡正本，並經影印附卷之影
    本資料(見原審卷第65、69至79頁)等件在卷足憑，此部分事
    實，堪予認定。
㈡、被告固以其主觀上並不知所領款項為詐欺贓款，與使用上開L
    INE帳號之詐欺集團成員間，不具有三人以上共同詐欺取財
    之犯意聯絡云云。惟查：
  ⒈本件帳戶於附表所示期間（即109年4月14日起至109年4月24
    日止），就附表「提領金額欄」所示款項，均為被告所提領
    之事實，業據被告於審理中供陳在卷(見原審卷第55頁，本
    院213號卷第63至34頁)，審諸詐欺集團成員既處心積慮向被
    害人詐騙款項，並有意利用他人金融帳戶作為詐欺犯罪之工
    具，為避免詐得款項遭金融機構凍結致無法取款，當會確認
    供作收受、提領被害人匯入款項之用的金融帳戶，確可由其
    等完全自主操控並運用，以確保後續能順利取得詐欺贓款，
    斷無可能選擇一隨時可能會遭存戶掛失止付或向警方報案，
    致無法遂行詐欺取財目的之金融帳戶，更無可能使用與詐欺
    集團毫無關聯之他人金融帳戶，白白讓費心詐得之款項送給
    他人花用之理，是前開詐欺集團既使用被告所申設本件帳戶
    ，供告訴人陳Ｏ誠、林Ｏ婷匯入款項，且均經被告將款項領出
    使用，則被告辯稱不知本件詐欺集團存在，對所領款項為詐
    欺贓款不知情，與其等無犯意聯絡云云，實啟人疑竇。又縱
    本件詐欺集團成員不小心提供錯誤之帳戶號碼（即本件帳戶
    帳號）供被害人匯款，然觀告訴人陳Ｏ誠係在109年4月16日
    匯款3,300元（即附表編號24），並於同日即經被告領出（
    即附表編號26），且於另案尚有告訴人蔡Ｏ霖、謝Ｏ臨2人亦
    遭以本件相似之詐欺手法行騙，同於109年4月16日匯款如附
    表編號15、17、23所示金額（各為30,000、30,000、16,500
    元）至本件帳戶，且均於密接時間旋遭被告領出等情，有本
    件帳戶交易明細資料及高雄地檢署109年度偵字第21833號及
    110年度偵字第10370號不起訴處分書在卷可考(見原審卷第3
    9至43頁，警卷第79至80頁反面)，而告訴人林Ｏ婷係於109年
    4月22日起始遭本件詐欺集團行騙，嗣於109年4月24日匯款3
    0,000元、20,000元至本件帳戶(即附表編號50、51)，復經
    被告提領一空等節，業經認定如前，此際距離前開陳Ｏ誠、
    蔡Ｏ霖及謝Ｏ臨等3人匯款及遭被告提領之時間已相隔8日之久
    ，倘謂詐欺集團成員前次係有所疏忽而提供錯誤之帳號，豈
    有可能在始終未收受上開3人遭騙款項之情形下，均未察覺
    或不以為意，仍再次提供本件帳戶予告訴人林Ｏ婷匯款使用
    ，而放任詐騙匯款帳戶錯誤之情形一再發生，甚且林Ｏ婷之
    遭騙款項亦於同日旋遭被告領出（即附表編號52），又使詐
    欺集團成員分毫未得，顯悖於常理，足見被告上開所辯，難
    以採信。
  ⒉被告就何以將告訴人2人所匯入之款項提領花用，歷次於警詢
    、偵查及原審審理均供稱：是因為有玩網路線上博弈，需要
    購買點數下注，因不想玩了，故請遊戲客服人員將點數販售
    換取現金，1點可換1元，才誤認本件所提領款項為遊戲點數
    兌換之現金云云(見警卷第2至3頁，偵卷第55至56頁，原審
    卷第55至57頁)，然關於其存有多少遊戲點數可供兌換現金
    一情，據被告初於109年7月12日警詢供稱：網站內還有點數
    3、4萬等語(見警卷第3頁)，嗣卻於原審110年11月8日準備
    程序改稱：網站內有1至20萬元的點數等語(見原審卷第56頁
    )，其所供稱之點數額度前後不一，且竟差距十多萬之數額
    ，顯有可疑。而本件帳戶於附表所示期間，「提領金額欄」
    所示款項，均為被告所領出等情，已認定如前，然查此段期
    間所匯入款項之總金額與提領款項之總金額二者適巧相符，
    且總額竟高達1,195,900元之多(詳見附表)，有本件帳戶交
    易明細資料可佐（見警卷第79至80頁反面）；再就本件帳戶
    之開戶目的及做何使用部分，經被告於原審自陳：本件發生
    當時即109年4月間，我是從事餐飲業受僱工作，月薪約3萬
    多元，會申辦本件帳戶是因店家叫我開戶，作為薪轉帳戶使
    用。另我有將本件帳戶使用於線上博弈網站，他說儲值多少
    會送多少點數，那時候好像儲值10萬、20萬，他說會多送一
    些點數給我。我沒有將本件帳戶作為股票投資等使用，亦沒
    有將帳戶提供給別人等語(見原審卷第53至55頁)，則被告既
    稱只有將本件帳戶作為自己之薪資(月薪3萬多元)，及博弈
    點數(所存點數3、4萬，抑或10萬至20萬之多)兌換金額匯入
    使用，則何以於上開短短11日，本件帳戶竟有高達上百萬金
    流紀錄，且匯入筆數多達29筆，此與被告上揭所稱本件帳戶
    之使用情形顯不相符。再者，被告於原審審理中另供稱：跟
    博弈網站客服人員說要將點數換現金後，曾去提領過2、3次
    現金，共換回10萬元至20萬元等語(見原審卷第56頁)，然觀
    諸被告於附表109年4月14日至同年月24日「提領金額」欄，
    被告實則提領了23次之多，且金額已高達1,195,900元，足
    認被告所辯顯與交易明細表所呈客觀金流有悖，更難以採信
    。況據被告於原審陳稱：因博弈網站已經被關掉、帳號被封
    鎖、客服不見了，我找不到我的遊戲點數兌換資料云云（見
    原審審訴卷第37頁，原審卷第52、55至56、255頁），而未
    能提出任何資料佐證此情，然被告前於警詢既稱：是看到LI
    NE傳來的廣告才知道網路娛樂城（i88），點選連結後開始
    使用，會透過匯款或Ibon代碼繳費儲值遊戲金額，有贏的話
    可以跟客服人員聯繫等語（見偵二卷第13頁），則被告於上
    開過程中至少應可留下儲值點數之相關匯款單據、與客服人
    員聯繫紀錄等文件，卻始終未能提出任何資料，僅空言以上
    開情詞置辯，足認被告所辯實屬無稽。
  ⒊復細觀附表所示本件帳戶所呈金流情形，可知本件帳戶於109
    年4月6日經被告提領323元後，帳戶內餘額即歸為0元，此後
    於附表所示期間，本件告訴人2人及另案告訴人蔡Ｏ霖、謝Ｏ
    臨受騙匯款在內之款項，均係於匯入不久，被告旋在同日以
    金融卡提款之方式將款項領出，且多數提領之金額與前一筆
    所匯入之款項適相一致，或縱非於下一筆即提領上一筆所匯
    入之相當金額，於同日亦會將款項剛好提領完畢，分毫無差
    ，核與目前破獲之詐欺集團運作模式，由負責行騙之詐欺集
    團成員以虛偽情節詐欺被害人，於被害人因誤信受騙而將款
    項匯入指定帳戶或交付後，為避免被害人發覺受騙報警，多
    於確認被害人已依指示匯款或提領現金後，即迅速指示成員
    以臨櫃提款或自動櫃員機領款等方式將詐得款項提領殆盡之
    情形相符，且倘非詐欺集團成員事先告知被害人匯入款項若
    干，被告豈能如此恰巧地提領被害人所匯入之數額，足認被
    告當係受本件詐欺集團告知後，始前往領款無訛。
  ⒋辯護人雖以：被告於109年4月16日領款時所提領金額為23,00
    0元（即附表編號22），與告訴人陳Ｏ誠當日所匯3,300元金
    額不一致云云。然查，告訴人陳Ｏ誠所匯入者應係附表編號2
    4，並非附表編號21之款項，此從告訴人陳Ｏ誠提出轉帳3,30
    0元至本件帳戶之頁面截圖（見原審卷第91頁），可見轉出
    帳號為「0000000000000000」號，對照本件帳戶交易明細表
    「匯入(出)金融機構帳號」欄，關於附表編號24該筆3,300
    元款項匯入帳號備註係與上開轉出帳號相符即得辨明，且被
    告緊接於同日又領出3,300元（即附表編號26），亦有上開
    交易明細表可佐，故辯護人上開所辯顯屬誤會，洵難憑採。
    因此，本件被告所為，主觀上與使用上開LINE帳號之詐欺集
    團成員間，具有三人以上共同詐欺取財之犯意聯絡，至堪認
    定。
㈢、綜上，本件事證明確，被告上開犯行堪以認定，應依法論科
    。
二、論罪：
㈠、按犯罪組織，指三人以上，以實施強暴、脅迫、詐術、恐嚇
    為手段或最重本刑逾5年有期徒刑之刑之罪，所組成具有持
    續性或牟利性之有結構性組織；而所稱有結構性組織，指非
    為立即實施犯罪而隨意組成，不以具有名稱、規約、儀式、
    固定處所、成員持續參與或分工明確為必要，組織犯罪防制
    條例第2條定有明文。查，被告提供本件帳戶資料供匯入詐
    欺款項使用，並進一步領取犯罪所得贓款，該提款行為顯已
    屬詐欺取財構成要件行為，此與單純提供銀行存摺、提款卡
    予他人，未參與提領款項之幫助犯迥異，應成立詐欺取財罪
    之正犯。另審諸本件詐欺集團行騙手法老練，係以投資名目
    層層設局誆騙，至少已有告訴人2人受害（註：另案告人蔡Ｏ
    霖、謝Ｏ臨亦受害），且該集團係透過不詳成員使用LINE暱
    稱「林思雅」、「恆生國際」、「芯妤」、「總指導Ling慈
    」、「周菲亞」等帳號，於LINE上施行詐騙；復據證人陳Ｏ
    誠於原審證稱：網路聯繫我的是一個女生，後來我去報警做
    筆錄，電話那邊是男生的聲音等語(見原審卷第131至132頁)
    ，再參以現今以電話、網路詐騙之犯罪型態，自架設跨國遠
    端遙控電話或網路電話，至發送不實訊息、收集取得帳戶、
    撥打電話實施詐騙、指示被害人匯款、自帳戶提領款項、取
    贓分贓等各階段，係需由多人縝密分工方能完成之集團性犯
    罪，足認該犯罪組織縝密，分工精細，自須投入相當之成本
    、時間，非隨意組成立即犯罪，堪認本件詐欺集團係具有持
    續性、牟利性，並有一定之計畫與分工，成員彼此相互配合
    ，顯該當於「三人以上，以實施詐術為手段，所組成具有持
    續性或牟利性之有結構性組織」，為組織犯罪防制條例第2
    條第1項之「犯罪組織」無訛。又被告雖僅參與提供本件帳
    戶及前往領款，然該集團詐欺之犯罪型態，係由多人分工方
    能完成，倘其中某一環節脫落，將無法順利達成詐欺結果，
    該集團成員雖因各自分工不同而未自始至終參與其中，惟其
    等所參與之部分行為，仍係利用集團其他成員之行為，以遂
    行犯罪目的，被告主觀上既有參與本件詐欺犯罪組織之認識
    ，客觀上亦有行為之分工，則被告對於其加入之本件詐欺集
    團係屬三人以上以實施詐術為手段所組成具有持續性、牟利
    性之結構性組織，應有認識。又參酌事實一㈠之被害人陳Ｏ誠
    係約於109年4月13日起與本件詐欺集團之不詳成員聯絡，進
    而遭受詐騙，而於事實一㈠所示時間匯款至本件帳戶，依此
    時間判斷，本院認定被告係約於109年4月13日前某日起參與
    本件犯罪組織。
㈡、又按刑罰責任之評價與法益之維護息息相關，對同一法益侵
    害為雙重評價，是過度評價；對法益之侵害未予評價，則為
    評價不足，均為法之所禁。又加重詐欺罪，係侵害個人財產
    法益之犯罪，其罪數之計算，核與參與犯罪組織罪之侵害社
    會法益有所不同，審酌現今詐欺集團之成員皆係為欺罔他人
    ，騙取財物，方參與以詐術為目的之犯罪組織。倘若行為人
    於參與詐欺犯罪組織之行為繼續中，先後多次為加重詐欺之
    行為，因參與犯罪組織罪為繼續犯，犯罪一直繼續進行，直
    至犯罪組織解散，或其脫離犯罪組織時，其犯行始行終結。
    故該參與犯罪組織與其後之多次加重詐欺之行為皆有所重合
    ，然因行為人僅為一參與犯罪組織行為，侵害一社會法益，
    屬單純一罪，應僅就「該案中」與參與犯罪組織罪時間較為
    密切之首次加重詐欺犯行論以參與犯罪組織罪及加重詐欺罪
    之想像競合犯，而其他之加重詐欺犯行，祗需單獨論罪科刑
    即可，無需再另論以參與犯罪組織罪，以避免重複評價。是
    如行為人於參與同一詐欺集團之多次加重詐欺行為，因部分
    犯行發覺在後或偵查階段之先後不同，肇致起訴後分由不同
    之法官審理，為裨益法院審理範圍明確、便於事實認定，即
    應以數案中「最先繫屬於法院之案件」為準，以「該案件」
    中之「首次」加重詐欺犯行與參與犯罪組織罪論以想像競合
    。縱該首次犯行非屬事實上之首次，亦因參與犯罪組織之繼
    續行為，已為該案中之首次犯行所包攝，該參與犯罪組織行
    為之評價已獲滿足，自不再重複於他次詐欺犯行中再次論罪
    ，俾免於過度評價及悖於一事不再理原則。至於「另案」起
    訴之他次加重詐欺犯行，縱屬事實上之首次犯行，仍需單獨
    論以加重詐欺罪，以彰顯刑法對不同被害人財產保護之完整
    性，避免評價不足（最高法院109年度台上字第3945號判決
    意旨參照）。查，被告於109年4月13日前某日加入本件詐欺
    集團所為加重詐欺取財犯行，於本件繫屬前，並無因參與本
    件詐欺集團所犯加重詐欺取財及參與犯罪組織犯行而繫屬於
    法院之案件，有臺灣高等法院被告前案紀錄表附卷足憑（見
    本院213號卷第95至97頁），本件係被告加入本件詐欺集團
    所實施加重詐欺犯行中，最先繫屬於法院之案件，自應由本
    院就被告首次即事實一㈠所示加重詐欺取財犯行與參與犯罪
    組織罪論以想像競合犯。
㈢、核被告如事實一㈠所為，係犯組織犯罪防制條例第3條第1項後
    段之參與犯罪組織罪及刑法第339條之4第1項第2款之三人以
    上共同詐欺取財罪；另事實一㈡所為，係犯刑法第339條之4
    第1項第2款之三人以上共同詐欺取財罪。又被告與本件詐欺
    集團成員如LINE暱稱「林思雅」、「恆生國際」、「芯妤」
    、「總指導Ling慈」及「周菲亞」帳號等人間，就本件犯行
    ，有犯意聯絡與行為分擔，應論以共同正犯。被告所犯上開
    2罪，犯意各別，行為互殊，應分論併罰。
㈣、檢察官雖未就被告犯組織犯罪防制條例第3條第1項後段之參
    與犯罪組織部分起訴，惟此部分經本院審理後，認與起訴之
    刑法第339條之4第1項第2款之三人以上共同詐欺取財犯行，
    具有想像競合犯之裁判上一罪關係，為起訴效力所及，應併
    予審理（已告知此部分事實及罪名，見本院213號卷第150、
    157頁）。
㈤、至檢察官於原審移送併辦部分(即高雄地檢署110年度偵字第2
    3550號)，因與起訴之事實一㈠部分為數罪併罰關係，則檢察
    官以起訴及移送併辦部分屬裁判上一罪而移送併辦，自有未
    合，此部分應退由檢察官另行依法辦理，併此敘明（註：檢
    察官之後已就此部分另行追加起訴）。
三、上訴論斷：
㈠、原審據以論處被告罪刑，固非無見。惟查：⑴本件被告另犯組
    織犯罪防制條例第3條第1項後段之參與犯罪組織罪，原判決
    未併予認定，已有未合。⑵檢察官於原審就被告如事實一㈡所
    示犯行，認與起訴之事實一㈠部分具有想像競合犯之裁判上
    一罪關係予以移送併辦，自有違誤，原判決未將此部分退由
    檢察官另行依法辦理，逕以此部分與檢察官之後另行追加起
    訴部分為相同事實而併予審理，所踐行之程序同有未當。被
    告上訴否認犯罪，雖無理由，惟原判決既有上述瑕疵，自應
    由本院將原判決關於被告犯三人以上共同詐欺取財罪部分均
    撤銷（不含被訴犯一般洗錢罪，經原判決為不另為無罪諭知
    部分）。
㈡、爰以行為人之責任為基楚，審酌我國近年來詐欺集團猖獗，
    除造成被害者受有財物損失，並嚴重影響社會安定秩序，被
    告正值青年，不思循正當管道獲取財物，為一己私利，參與
    詐騙之協力分工，提供帳戶資料並前往取款，對被害人財產
    及社會秩序危害重大，實有不該；惟念及被告與告訴人2人
    已達成調解，並按調解內容賠償完畢（分別賠償告訴人陳Ｏ
    誠3,300元、賠償告訴人林Ｏ婷30,000元），此有調解筆錄及
    刑事陳述狀在卷可憑(見原審卷第28-1至28-1頁反面、207至
    208、25、209頁)，並經告訴人2人於原審陳述明確(見原審
    卷第139、238頁)，所生之損害已稍有減輕；再考量被告之
    犯罪情節、手段、造成各告訴人所損害金額不同、否認犯行
    之犯後態度，及告訴人陳Ｏ誠於原審陳稱：雖與被告達成調
    解，且已收到被告的賠償，但被告仍然否認犯行，未能原諒
    被告等語；另告訴人林Ｏ婷於原審亦稱：戶頭是被告的，也
    是他領出來，卻不承認犯行，如果有罪的話，希望判重一點
    等語(見原審卷第140、243頁)；另斟酌被告自陳教育程度為
    高職畢業、之前從事餐廳外場、酒吧幹部等工作，現擔任當
    鋪業之業務、月薪約5至7萬元，未婚無子、自稱要扶養照顧
    其父親及弟弟等家庭及生活經濟狀況(見原審卷第255頁，本
    院213號卷第113頁)，之前無經法院論罪科刑之素行(見卷附
    臺灣高等法院被告前案紀錄表)，暨檢察官於本院表示：「
    被告雖已和被害人達成和解，但從頭到尾否認犯行，否認之
    理由也很離譜，顯無悔意，請求維持原判決（刑度），且不
    對被告為緩刑宣告之諭知」（見本院213號卷第112頁)等一
    切具體情狀，分別量處如主文第二項所示之刑。再考量被告
    上開2罪均在109年4月間所犯，各罪之犯罪時間相近，詐欺
    對象不同，惟犯罪情節、手段及侵害之法益性質類似或相同
    ，非難程度重複性高，數次犯行所應給予刑罰之加重效益、
    所犯數罪反應出之人格特性、整體犯罪非難評價，及被告有
    復歸社會之需要等情，以限制加重方式，酌定其應執行之刑
    如主文第二項所示。又本件被告之犯罪情節並非輕微，整體
    惡性仍有予懲戒之必要，並無以暫不執行為適當之情形，此
    不因被告犯後已與被害人達成調解而作不同認定，故不予宣
    告緩刑，併予敘明。
㈢、沒收：
    本件告訴人陳Ｏ誠、林Ｏ婷各所匯入款項3,300元、50,000元
    ，被告始終供稱是自己領走花用等語(見原審卷第55、59頁)
    ，卷內亦無證據證明被告實際上已將款項交由該詐欺集團之
    上手取走，應認係由被告領受、保有該犯罪所得。惟被告與
    告訴人2人均已達成調解，並已按調解內容各給付3,300元、
    30,000元完畢，可認被告於事實一㈠犯行所取得犯罪所得3,3
    00元，已實際合法發還告訴人陳Ｏ誠，依刑法第38條之1第5
    項規定，無庸再對被告沒收此部分犯罪所得；另被告如事實
    一㈡犯行，告訴人林Ｏ婷遭騙而匯入本件帳戶款項既為50,000
    元，然被告依調解內容所賠付金額僅30,000元，尚餘20,000
    元未實際返還，此部分仍應依刑法第38條之1第1項前段、第
    3項規定宣告沒收，並於全部或一部不能沒收或不
　　宜執行沒收時，追徵其價額。
四、被告經合法傳喚，無正當理由未於最後審判期日到庭（見本
     院213號卷第133至135、143至149頁），依刑事訴訟法第37
    1條規定，不待其陳述逕行判決。
五、至檢察官於原審移送併辦部分(即高雄地檢署110年度偵字第
    23550號），應由檢察官另行依法辦理；另被告其他被訴犯
    一般洗錢罪嫌部分，經原判決為不另為無罪諭知後未據上訴
    ，不另論列。
據上論結，應依刑事訴訟法第371條、第369條第1項前段、第364
條、第299 條第1項前段，組織犯罪防制條例第3條第1項後段，
刑法第28條、第339條之4第1項第2款、第55條、第51條第5款、
第38條之1第1項前段、第3項，判決如主文。
本案經檢察官李賜隆提起公訴，檢察官陳宗吟追加起訴，檢察官
陳俊宏到庭執行職務。
中　　華　　民　　國　　111 　年　　12　　月　　6 　　日
                  刑事第五庭    審判長法  官  簡志瑩
                                      法  官  王俊彥
                                      法  官  唐照明
以上正本證明與原本無異。
如不服本判決應於收受本判決後20日內向本院提出上訴書狀，其
未敘述上訴理由者，並得於提起上訴後20日內向本院補提理由書
狀（均須按他造當事人之人數附繕本）「切勿逕送上級法院」。
中　　華　　民　　國　　111 　年　　12　　月　　6 　　日
                                      書記官  梁雅華
附錄本判決論罪科刑法條：
組織犯罪防制條例第3條第1項：
發起、主持、操縱或指揮犯罪組織者，處3年以上10年以下有期
徒刑，得併科新臺幣1億元以下罰金；參與者，處6月以上5年以
下有期徒刑，得併科新臺幣1千萬元以下罰金。但參與情節輕微
者，得減輕或免除其刑。
刑法第339條之4：
犯第339 條詐欺罪而有下列情形之一者，處1 年以上7 年以下有
期徒刑，得併科1 百萬元以下罰金：
一、冒用政府機關或公務員名義犯之。
二、三人以上共同犯之。
三、以廣播電視、電子通訊、網際網路或其他媒體等傳播工具，
    對公眾散布而犯之。
前項之未遂犯罰之。

附表：本案帳戶於109年4月14日起至109年4月24日止，交易往來
      明細表所呈之金流情形(新臺幣/元)(見警卷第79至80頁反
      面)
編號 帳務日期 (民國) 匯入金額 提領金額 帳戶餘額 備註 1 109年4月14日 30,000  30,000 前一筆為109年4月6日，經領出323元後，本案帳戶餘額為0元。 2  21,000  51,000  3   51,000 0  4  14,800  14,800  5   14,800 0  6  100,000  100,000  7   100,000 0  8 109年4月15日 20,000  20,000  9   20,000 0  10  100,000  100,000  11   100,000 0  12 109年4月16日 10,000  10,000  13   10,000 0  14  10,000  10,000  15  30,000  40,000 另案告訴人蔡Ｏ霖因遭詐欺集團成員於LINE上以投資為名誆騙所匯入款項 【此部分被告業經檢察官以109年度偵字第21833號、110年度偵字第10370號為不起訴處分】 16   10,000 30,000  17  30,000  60,000 另案告訴人蔡Ｏ霖因遭詐欺集團成員於LINE上以投資為名誆騙所匯入款項 【此部分被告業經檢察官以109年度偵字第21833號、110年度偵字第10370號為不起訴處分】 18   60,000 0  19  15,000  15,000  20  5,000  20,000  21  3,300  23,300  22   23,000 300  23  16,500  16,800 另案告訴人謝Ｏ臨因遭詐欺集團成員於LINE上以投資為名誆騙所匯入款項 【此部分被告業經檢察官以109年度偵字第21833號、110年度偵字第10370號為不起訴處分】 24  3,300  20,100 本案告訴人陳Ｏ誠所匯入款項 (從交易明細表中匯款帳戶為000000000000000之備註，得以確定) 25   11,000 9,100  26   3,300 5,800  27   5,800 0  28 109年4月17日  100,000  100,000  29   100,000 0  30  10,000  10,000  31   10,000 0  32 109年4月20日 10,000  10,000  33   10,000 0  34  100,000  100,000  35   100,000 0  36  100,000  100,000  37   100,000 0  38  100,000  100,000  39   100,000 0  40 109年4月21日 100,000  100,000  41   100,000 0  42 109年4月22日 50,000  50,000  43  17,000  67,000  44   67,000 0  45  10,000  10,000  46   10,000 0  47 109年4月23日 100,000  100,000  48   100,000 0  49 109年4月24日 40,000  40,000  50  30,000  70,000 本案告訴人林Ｏ婷所匯入款項 51  20,000  90,000 本案告訴人林Ｏ婷所匯入款項 52   90,000 0  總計  1,195,900 (共匯入29筆) 同左 (共提領23筆) 0